【裁判字號】    90,交上訴,160
【裁判日期】    901123
【裁判案由】    公共危險等
【裁判全文】
臺灣高等法院刑事判決                            九十年度交上訴字第一六０號
    上  訴  人
    即  被  告  乙○○
右上訴人因公共危險案件，不服臺灣新竹地方法院八十九年度交訴字第一四四號，中
華民國九十年八月十七日第一審判決（起訴案號：臺灣新竹地方法院檢察署八十九年
度偵字第四九三０號）提起上訴，本院判決如左：
    主      文
上訴駁回。
    事      實
一、乙○○於民國八十九年五月十九日下午四時許，駕駛車牌號碼ＣＤ－二六三五號
    自小客車，停於新竹市○○路昌益加油站附近之停車格內，本應注意車輛進入車
    道時，應注意後方來車，竟疏於注意，即貿然自停車格內進入車道，致擦撞甫由
    西大路右轉經國路行駛之甲○○所駕駛之車號ＭＬ－五○八○號自用小客車，甲
    ○○遭擦撞後，所駕駛之車輛即往內側車道翻覆，致甲○○受有左手肘裂傷等傷
    害（過失傷害部分業具撤回告訴）乙○○於肇事後見甲○○受傷、車輛翻覆，竟
    未停車對甲○○為必要之安全救護，而駕車逃離現場。
二、案經告訴人甲○○訴請台灣新竹地方法院檢察署檢察官偵查起訴。
    理      由
一、上訴人即被告乙○○對在右開時、地駕車肇事，致告訴人甲○○受傷後，未為救
    助，駕車逃逸之犯罪事實於原審及本院調查時坦承不諱，核與被害人甲○○指訴
    之情節相符，並照片五張、道路交通事故調查報告表及診斷證明書各一紙附卷可
    稽，本件事證明確，被告犯行堪以認定，應依法論科。
二、核被告所為，係犯刑法第一百八十五條之四肇事致人死傷而逃逸罪。原審同此認
    定，依刑法第一百八十五條之四之規定，並審酌被告肇事後致人受傷，未為救助
    而逃逸甚為不該，幸而有路人提供車號即時查出被告肇事之情，且被害人並未因
    被告之逃逸而另生損害，被告於法院審理中，亦坦承肇事逃逸之事實，並賠償與
    被害人損害達成和解，犯後態度尚稱良好等一切情狀，量處有期徒刑八月，其認
    事、用法及量刑均無不當。被告上訴意旨以原審量刑過重，請求判處能易科罰金
    之徒刑云云。然本件原審審酌一切情況後，量處被告有期徒刑八月，堪認允當，
    被告上訴核無理由，應予駁回。
據上論斷，應依刑事訴訟法第三百六十八條，判決如主文。
本案經檢察官彭坤業到庭執行職務。
中      華      民      國     九十     年     十一     月    二十三    日
                              臺灣高等法院刑事第八庭
                                  審判長法  官  陳  祐  治
                                        法  官  楊  炳  禎
                                        法  官  沈  宜  生
右正本證明與原本無異。
如不服本判決應於收受送達後十日內向本院提出上訴書狀，其未敘述上訴之理由者並
得於提起上訴後十日內向本院補提理由書（均須按他造當事人之人數附繕本）。
                                        書記官  楊  翠  明
中      華      民      國    九十      年     十一     月    二十七    日
附錄  本案論罪科刑法條：
刑法第一百八十五條之四
駕駛動力交通工具肇事，致人死傷而逃逸者，處六月以上五年以下有期徒刑。


司法院資訊處製作；財團法人民間司法改革基金會備份。
